臺灣桃園地方法院刑事判決　　　　　 100年度審易字第1248號
公　訴　人　臺灣桃園地方法院檢察署檢察官
被　　　告　林瑞寶
　　　　　　許呈瑞
　　　　　　汪維德
上　一　人
選任辯護人　劉正穆律師
　　　　　　徐宏澤律師
上列被告等因竊盜等案件，經檢察官提起公訴（99年度偵字第22
086 號），被告於準備程序進行中為有罪陳述，經本院合議庭裁
定由受命法官獨任進行簡式審判程序，判決如下：
    主      文
林瑞寶共同竊盜，共肆罪，各處有期徒刑貳月，如易科罰金，均
以新臺幣壹仟元折算壹日。應執行有期徒刑肆月，如易科罰金，
以新臺幣壹仟元折算壹日。
許呈瑞共同竊盜，共肆罪，各處有期徒刑月，如易科罰金，均
以新臺幣壹仟元折算壹日。應執行有期徒刑玖月，如易科罰金，
以新臺幣壹仟元折算壹日。
汪維德故買贓物，共肆罪，各處有期徒刑月，如易科罰金，均
以新臺幣壹仟元折算壹日。應執行有期徒刑玖月，如易科罰金，
以新臺幣壹仟元折算壹日。
    事實及理由
一、被告等所犯之罪，為死刑、無期徒刑、最輕本刑3 年以上有
    期徒刑或高等法院管轄第一審案件以外之罪，而被告於本院
    準備程序進行中，就被訴事實為有罪之陳述，經本院合議庭
    告知簡式審判程序意旨，並聽取公訴人、被告及辯護人之意
    見後，依刑事訴訟法第273 條之1 第1 項之規定，裁定依簡
    式審判程序審理。
二、犯罪事實：
    林瑞寶係址設桃園縣中壢市○○路38-2號2 樓「康鈺國際股
    份有限公司」（下稱康鈺公司）之貨運司機，許呈瑞係址設
    新竹縣竹東鎮○○路65號「臻境企業有限公司」（下稱臻境
    公司）之廠務管理員，2 人前為康鈺公司同事關係，於民國
    99年6 月上旬某日，許呈瑞以行動電話門號0000000000號撥
    打林瑞寶使用之行動電話門號0000000000號，告知林瑞寶臻
    境公司需要康鈺公司之餐具後，林瑞寶、許呈瑞2 人竟意圖
    為自己不法之所有，基於共同竊盜之犯意聯絡，於99年6 月
    30日晚間某時，許呈瑞以前開電話告知林瑞寶需要何種規格
    之康寧餐具後，林瑞寶便於99年7 月1 日凌晨3 時許間，無
    人看管倉庫之際，將康鈺公司所有存放在成品區庫房之康寧
    餐具10吋、6 吋盤子等不詳數量置放在其所駕駛且業務上持
    有之車牌號碼4131─QQ號白色小貨車上而竊取之，旋即利用
    出貨之機會以掩人耳目而駕車載運到新竹縣湖口交流道，與
    許呈瑞和臻境公司現場負責人汪維德會合，汪維德明知前揭
    物品為來路不明之贓物，竟基於故買贓物之犯意，與林瑞寶
    以每件餐具新臺幣（下同）100 元計價，汪維德遂當場交付
    4 萬2000元予林瑞寶並收受上揭贓物，林瑞寶再與許呈瑞各
    自對半朋分贓款。林瑞寶、許呈瑞另意圖為自己不法之所有
    ，基於共同竊盜之犯意聯絡，於99年7 月間，先後2 次由許
    呈瑞事先以電話告知林瑞寶需要何種規格之康寧餐具，由林
    瑞寶在康鈺公司內，竊取康鈺公司所有之康寧餐具後，以上
    開小貨車或以康鈺公司所有之車牌號碼0673─PP號白色小貨
    車載送所竊餐具不詳數量，到臻境公司處與許呈瑞、汪維德
    會合，汪維德復分別基於故買贓物之犯意，先後2 次與林瑞
    寶以每件餐具50元或70元計價，汪維德並當場交付款項且收
    受該等餐具，林瑞寶再與許呈瑞就出售贓款對半瓜分。林瑞
    寶、許呈瑞再意圖為自己不法之所有，基於共同竊盜之犯意
    聯絡，於99年7 月28日凌晨某時，由林瑞寶再次竊取康鈺公
    司所有之10吋康寧餐盤6 箱、6 吋康寧餐盤3 箱及編號 426
    小碗3 箱等價值10萬元之餐具載往臻境公司，並出售予汪維
    德取款6 萬元，林瑞寶再將其中3 萬元交付予許呈瑞，嗣於
    同日上午8 時20分許，經警在康鈺公司查獲林瑞寶，並扣得
    贓款現金8 萬1000元，始悉上情，並為警於同日上午11時許
    ，在臻境公司處搜出康寧餐具組共計77箱。
三、認定被告犯罪所憑之證據：
  (一)被告林瑞寶、許呈瑞於警詢、偵訊、本院準備程序及審理時
    之自白；被告汪維德於本院準備程序及審理時之自白。
  (二)告訴代理人許文生於警詢、檢察事務官詢問、偵訊及本院審
    理時之指訴，告訴代理人張宸浩律師於檢察事務官詢問及偵
    訊時之指訴。
  (三)贓物認領保管單、車牌號碼4131-QQ 號、0673-PP 號之 ETC
    行車扣款交易紀錄、0000000000號行動電話通聯紀錄、林瑞
    寶及許呈瑞之康鈺餐具股份有限公司人事資料、臺灣桃園地
    方法院檢察署100 年2 月8 日勘驗筆錄、100 年3 月25日勘
    驗筆錄、註冊號00000000號商標各1 份、告訴人康鈺公司提
    供之USB 隨身碟1 只、桃園縣政府警察局中壢分局搜索扣押
    筆錄暨扣押物品目錄表2 份、監視器翻拍照片7 張、現場照
    片26張。
四、核被告林瑞寶、許呈瑞所為，均係犯刑法第320 條第1 項之
    竊盜罪。核被告汪維德所為，均係犯刑法第349 條第2 項之
    故買贓物罪。被告林瑞寶與許呈瑞就上開四次竊盜犯行間，
    有犯意聯絡及行為分擔，均應論以共同正犯。又被告林瑞寶
    、許呈瑞所犯上開四次竊盜罪間，及被告汪維德所犯上開四
    次故買贓物罪間，犯意各別，行為互殊，均應予分論併罰。
    爰審酌被告林瑞寶、許呈瑞不思以正途賺取財富，竟多次竊
    取他人之財物，所為實屬非是；被告汪維德明知前揭餐具乃
    林瑞寶、許呈瑞所竊得之贓物，仍予以故買，助長贓物之流
    通，且有礙贓物之追索，惟被告三人犯後均坦承犯行，且被
    告林瑞寶、汪維德業經取得被害人之原諒，兼衡被告三人之
    犯罪手段、動機、目的、生活狀況及智識程度、對被害人造
    成之損害等一切情狀，分別量處如主文所示之刑，並均諭知
    易科罰金之折算標準，並分別定其應執行之刑，及均諭知易
    科罰金之折算標準。
五、應適用之法條：
    刑事訴訟法第273 條之1 第1 項、第299 條第1 項前段、第
    310 條之2 、第454 條第1 項，刑法第28條、第320 條第 1
    項、第349 條第2 項、第41條第1 項前段、第8 項、第51條
    第5 款，刑法施行法第1條 之1 第1 項、第2 項前段。
六、如不服本判決，應於判決送達後10日內向本院提出上訴狀（
    應附繕本），其未敘述上訴理由者，應於上訴期間屆滿後20
    日內補提理由書狀於本院，上訴於臺灣高等法院。
本案經檢察官高文政到庭執行職務。
中    華    民    國   100    年    10    月    31    日
                  刑事庭    法  官  黃翊哲
以上正本證明與原本無異。
                            書記官  林宜亭
中    華    民    國   100    年    10    月    31    日
附錄本案論罪科刑法條：
中華民國刑法第320條
意圖為自己或第三人不法之所有，而竊取他人之動產者，為竊盜
罪，處5 年以下有期徒刑、拘役或5 百元以下罰金。
意圖為自己或第三人不法之利益，而竊佔他人之不動產者，依前
項之規定處斷。
前二項之未遂犯罰之。
中華民國刑法第349條
收受贓物者，處 3 年以下有期徒刑、拘役或 5 百元以下罰金。
搬運、寄藏、故買贓物或為牙保者，處5 年以下有期徒刑、拘役
或科或併科1 千元以下罰金。
因贓物變得之財物，以贓物論。